【裁判字號】    99,易,2397
【裁判日期】    991228
【裁判案由】    妨害自由
【裁判全文】
臺灣高雄地方法院刑事判決              99年度易字第2397號
公  訴  人  臺灣高雄地方法院檢察署檢察官
被      告  陳文章
選任辯護人  蔡明哲律師（法扶）              
上列被告因妨害自由案件，經檢察官提起公訴（99年度偵字第26
797 號），本院判決如下：
    主  文
陳文章犯恐嚇危害安全罪，處拘役肆拾日，如易科罰金，以新臺
幣壹仟元折算壹日。
    事  實
一、緣陳文章之女友盧怡伶，乃張玉佩之前夫蔡輔晃之前女友；
    張玉佩因之結識盧怡伶、陳文章。詎陳文章因不滿張玉佩在
    網路部落格上書寫有關盧怡伶隱私之內容，竟基於恐嚇危害
    安全之犯意，於民國99年6 月23日18時15分許，以其持用之
    門號0000000000號行動電話，傳送簡訊至張玉佩持用之門號
    0000000000號行動電話，向張玉佩恫稱：「聽妳自己告訴我
    說妳被妳老公強姦我是不是應該上網對全世界說是你自己說
    的的在到妳學校宣傳」；復接續上開恐嚇犯意，於同日19時
    58分許，再以上開行動電話傳送簡訊予張玉佩，恫稱：「我
    聽妳說妳和妳前老公的所有的性事我要不要在網路上說還在
    你學校你住的地方和你家的公司說讓大家都知道而且是妳自
    己是妳自己說的我會保護我朋友」，以此等加害名譽之惡害
    接續通知張玉佩，使其心生畏懼，致生危害於其名譽之安全
    。
二、案經張玉佩訴由高雄市政府警察局楠梓分局移請臺灣高雄地
    方法院檢察署檢察官偵查起訴。
    理  由
壹、證據能力部分
    本判決所引用具傳聞性質之各項證據資料，業據檢察官、被
    告及辯護人於本院同意作為證據（本院審易卷第18頁），本
    院審酌各該證據均無違法或不當取得之情形，認為以之作為
    本案證據係屬適當，依刑事訴訟法第159 條之5 第1 項規定
    ，自具有證據能力。
貳、認定事實依據之證據及理由
一、訊據被告陳文章固供承有傳送事實欄一所示內容之2 則簡訊
    予告訴人張玉佩，然矢口否認有何恐嚇犯行，辯稱：伊傳簡
    訊之目的是要告訴人停止在部落格上散布伊女友盧怡伶之隱
    私，沒有恐嚇告訴人之意思；事後告訴人仍有撥打電話給伊
    與盧怡伶，可見其並未心生畏懼等語。惟查：
  (一)上開被告以其持用之門號0000000000號行動電話，接續傳送
    如事實欄一所示內容之簡訊2 則至告訴人持用之門號000000
    0000號行動電話，以該等加害名譽之惡害通知，恐嚇告訴人
    致其心生畏懼而致生危害於安全等事實，業據證人即告訴人
    張玉佩於本院審理中證稱：伊於99年3 月間因前夫蔡輔晃違
    反保護令之家暴案件，開始以電話與盧怡伶聯絡，並進而與
    被告電話聯絡；99年6 月23日被告傳送多通簡訊給伊，其中
    如事實欄一所示之2 通簡訊書寫要將伊與前夫之隱私，透露
    給伊之師長、同學、同事，因被告知道伊住在楠梓及伊在燕
    巢讀書，故伊接到簡訊後感覺很害怕，打電話給被告希望被
    告不要做妨害伊名譽之行為；收到簡訊當日伊就去警局報案
    ，但伊係於調得通聯資料後，99年7 月13日再至警局製作筆
    錄完成整個報案程序等語明確（本院易字卷第13頁反面至14
    頁反面），並有告訴人之行動電話簡訊畫面翻拍照片2 張、
    中華電信股份有限公司行動電話受信通信紀錄查詢結果及通
    聯調閱查詢單附卷可稽（偵卷第3 至4 頁、第22頁、第8 至
    11頁）。
  (二)又被告已自承確有傳送上開2 則簡訊予告訴人乙節在卷（本
    院易字卷第12頁反面），雖辯稱：因告訴人在其部落格中散
    布關於其女友盧怡伶隱私之內容，伊才傳送簡訊希望告訴人
    停止上開行為，沒有恐嚇之意思云云。惟依被告提出之告訴
    人部落格全文觀之（偵卷第24頁、本院卷第28至34頁被證一
    ），文章標題為「這幾天知道事情」，內容係屬告訴人所經
    歷、感知之周遭情事，且文章中所提及之人物，除其前夫蔡
    輔晃之外，均未寫明真實姓名，核與證人張玉佩於本院審理
    中證述：伊因前夫蔡輔晃而開始聯絡盧怡伶，想從盧怡伶處
    得知前夫會對伊家暴之原因，進而知悉盧怡伶與前夫交往之
    情事；當時伊雖有在部落格中書寫盧怡伶與蔡輔晃之事，但
    伊係將部落格當成日記及抒發情緒之園地，文章中均無提及
    當事人之真實姓名，且部落格有加密，密友只有蔡輔晃，不
    知道被告如何看到該部落格文章，伊沒有散布盧怡伶隱私之
    意等情相符（本院易字卷第14至16頁反面），況關於如何取
    得告訴人部落格之上開文章，被告於本院審理中供承：是蔡
    輔晃將文章列印下來拿給盧怡伶，盧怡伶再轉交給伊；伊並
    未親自接觸該部落格網址，伊不知道該部落格是不是公開的
    ，純粹是聽蔡輔晃說的（本院第18頁反面至19頁），顯見告
    訴人既係在其自身部落格中，書寫其經歷、見聞及抒發情緒
    ，且未提及盧怡伶之真實姓名，又被告知悉該等文章之來源
    係自蔡輔晃處，即難謂告訴人有何侵害盧怡伶之隱私可言，
    自難認被告有何傳送上開簡訊語句恐嚇告訴人之必要性及正
    當性，是其前開所辯純係事後諉卸之詞，不足採信。
  (三)再被告辯稱：事後告訴人仍與伊有聯繫，顯未心生畏懼云云
    ，惟恐嚇罪之成立，係僅以通知加害之事使人恐怖為已足，
    不必果有加害之意思，更不能有實施加害之行為；所謂恐嚇
    ，指凡一切言語、舉動足以使人生畏怖心者均屬之，而該言
    語是否足以使他人生畏怖心，被害人是否心生畏懼，應本於
    社會一般觀念衡量，依客觀經驗法則而為判斷。觀之上開被
    告傳送簡訊恐嚇之語句：「聽妳自己告訴我說妳被妳老公強
    姦我是不是應該上網對全世界說是你自己說的的在到妳學校
    宣傳」、「我聽妳說妳和妳前老公的所有的性事我要不要在
    網路上說還在你學校你住的地方和你家的公司說讓大家都知
    道而且是妳自己是妳自己說的我會保護我朋友」，依社會一
    般觀念衡量，核係危害他人名譽安全之惡害通知無訛，自足
    以使被害人心生畏怖。且告訴人因被告上開將加害其名譽之
    惡害通知，深感恐懼不安，確已心生畏怖乙節，已據證人張
    玉佩於本院審理中明確證稱：伊收到被告傳送之簡訊後，感
    到很不舒服，也很害怕，因當時被告知道伊住在楠梓，且伊
    與被告電話對談中曾透露伊在燕巢讀書，伊怕被告會將伊與
    前夫之隱私散布予伊之師長、同學、同事；伊認為被告行為
    會損害伊往後名譽，故所謂害怕，是怕被告真去做簡訊上之
    行為，妨害伊之名譽；伊接到被告簡訊後，希望被告不要真
    去做簡訊上損害伊名譽之事，伊感到很害怕；過幾天伊打電
    話給被告，是想聯絡被告不要為簡訊上之行為妨害伊名譽，
    如果被告知錯，伊願意原諒被告，但被告沒有接電話，伊只
    好傳簡訊等語綦詳（本院易字卷第14頁反面、第15頁），足
    證告訴人事後縱有撥打電話、傳送簡訊給被告，然其目的係
    因被告上開簡訊之恐嚇語句，致其心生畏怖，殷切冀求被告
    不要實行該等危害其名譽之行為甚明，要不影響被告傳送簡
    訊恐嚇之際，告訴人客觀上確已心生畏懼之事實，至為明灼
    ，此部分亦難據為被告有利之認定。另辯護人聲請傳喚證人
    蔡輔晃、盧怡伶，欲證明被告與告訴人認識之過程及雙方之
    關係，然恐嚇罪之成立要件，係以有無以將來之惡害通知使
    人心生畏懼，致生危害於安全，而告訴人於接收被告傳送之
    上開簡訊時，依客觀經驗法則判斷，已心生畏懼，詳如前述
    ，則被告與告訴人認識之過程、雙方之關係等節，均與本案
    待證事實無涉，是上開證人均無傳訊之必要，爰駁回其此部
    分之聲請。
  (四)綜上，被告前開所辯，純係避就卸責之詞，難以採信。事證
    明確，被告上開恐嚇危害安全之犯行，應堪認定。
二、核被告所為，係犯刑法第305 條之恐嚇危害安全罪。被告先
    後2 次傳送簡訊予告訴人，係基於恐嚇單一對象之目的，且
    均於同日為之，期間僅間隔1 小時43分，顯係基於單一犯意
    接續為之，為接續犯，應包括評價論以一罪，始為合理；起
    訴書認被告係基於個別犯意分別為之，應予分論併罰，容有
    誤會。爰審酌被告僅因與告訴人之細故糾紛，不思理性解決
    ，竟傳送簡訊以加害名譽之事恐嚇告訴人，致生危害於告訴
    人名譽之安全，所為實有不該，犯後復否認犯行，未見悔悟
    之意，姑念其素行良好，有臺灣高等法院被告前案紀錄表在
    卷可稽，本次幸未對告訴人為實際加害行為，犯罪所生損害
    非重，及其犯罪動機、目的、生活狀況、智識程度等一切情
    狀，量處如主文所示之刑，並諭知易科罰金之折算標準，以
    資懲儆。
據上論斷，應依刑事訴訟法第299 條第1 項前段，刑法第305 條
、第41條第1 項前段，刑法施行法第1 條之1 ，判決如主文。
本案經檢察官鄭靜筠到庭執行職務。
中    華    民    國    99    年    12    月    28    日
                  刑事第十一庭  法  官  林韋岑
以上正本證明與原本無異。
如不服本判決應於收受判決後10日內向本院提出上訴書狀，並應
敘述具體理由。其未敘述上訴理由者，應於上訴期間屆滿後20日
內向本院補提理由書(均須按他造當事人之人數附繕本)「切勿逕
送上級法院」。
中    華    民    國    99    年    12    月    28    日
                                書記官  黃旭淑

【附錄本判決論罪科刑法條】
中華民國刑法第305條：
（恐嚇危害安全罪）
以加害生命、身體、自由、名譽、財產之事，恐嚇他人致生危害
於安全者，處 2 年以下有期徒刑、拘役或 3 百元以下罰金。

司法院資訊處製作；財團法人民間司法改革基金會備份。
